【裁判字號】    98,簡抗,6
【裁判日期】    980929
【裁判案由】    詐欺
【裁判全文】
臺灣高雄地方法院刑事裁定               98年度簡抗字第6號
抗  告  人
即  被  告  甲○○
上列被告因詐欺案件，不服本院高雄簡易庭中華民國98年8 月21
日97年度審簡字第7512號裁定，提起抗告，本院裁定如下：
    主  文
抗告駁回。
    理  由
一、抗告意旨略以：抗告人甲○○於民國97年8 月6 日，已遷居
    至高雄市○○區○○路73巷8 弄2 號，此可由抗告人97年8
    月6 日警詢筆錄之記載及因本案通緝為警在上址緝獲而明，
    故本院97年度審簡字第7512號判決，若係送往上址，該址不
    可能如原裁定所提，因「查無此人」而無法送達，為此提起
    抗告，請求准予上訴等語。
二、按上訴期間為10日，自送達判決後起算；又原審法院認為上
    訴不合法律上之程式或法律上不應准許或其上訴權已喪失者
    ，應以裁定駁回之，刑事訴訟法第349 條前段、第362 條前
    段分別定有明文。再者，對於簡易判決之上訴，依刑事訴訟
    法第455 條之1 第3 項規定，準用前揭上訴逾期而駁回之規
    定，故對於簡易判決倘逾期提起上訴，原審法院自應以裁定
    駁回之。又送達於住居所、事務所或營業所不獲會晤應受送
    達人者，得將文書付與有辨別事理能力之同居人或受僱人，
    為民事訴訟法第137 條第1 項所明定，而依刑事訴訟法第62
    條規定，此項規定於刑事訴訟文書之送達，亦有準用。
三、經查：本件抗告人之住所位於高雄市○○區○○路73巷8 弄
    2 號業據抗告人於抗告狀內自承無訛，並有個人基本資料查
    詢結果1 紙在卷足佐（原審卷第11頁）。而本院98年5 月5
    日97年度審簡字第7512號刑事簡易判決正本依抗告人上開地
    址送達，因未獲會晤本人亦無受領文書之同居人或受雇人，
    而於98年5 月13日寄存於高雄市政府警察局小港分局漢民派
    出所等情，有本院送達證書1 紙在卷可查（原審卷第19頁、
    第29頁），是依刑事訴訟法第62條準用民事訴訟法第138 條
    第2 項之規定，該判決正本業於98年5 月23日對抗告人生送
    達之效力，又抗告人上開住所地在高雄市小港區，無庸加計
    在途期間，是本件上訴期間之末日應為98年6 月2 日，然抗
    告人遲至98年8 月17日始向本院提出上訴狀等情，有刑事上
    訴狀（其上有本院蓋於收受該刑事上訴狀之收文戳章）1 紙
    在卷可稽，是抗告人既逾期始行上訴，揆諸前揭說明，原審
    以其上訴已經逾期為由予以駁回，於法並無不合。至抗告意
    旨以本院97年度審簡字第7512號判決，若係送往上址，不可
    能如原裁定所提，因「查無此人」而無法送達等語，經核原
    裁定所述「查無此人」部分，係針對抗告人位於高雄市三民
    區○○○街215 號居所，非指抗告人上開住所，抗告人此部
    分之指摘，容有誤會，且此部分對本件已生之合法送達效力
    並無影響。綜上所述，本件抗告為無理由，應予駁回。
據上論斷，依刑事訴訟法第455 條之1 第5 項、第412 條，裁定
如主文。
中    華    民    國    98    年    9     月    29    日
                刑事第十四庭  審判長法  官  陳銘珠
                                    法  官  李俊霖
                                    法  官  林揚奇
以上正本證明與原本無異。
不得再抗告。
中    華    民    國    98    年    9     月    29    日
                                    書記官  何明昌


司法院資訊處製作；財團法人民間司法改革基金會備份。
